【裁判字號】    92,易,1508
【裁判日期】    920626
【裁判案由】    家暴傷害
【裁判全文】
臺灣板橋地方法院刑事判決                        九十二年度易字第一五八號
    公  訴  人  臺灣板橋地方法院檢察署檢察官
    被      告  甲○○
右列被告因傷害案件，經檢察官提起公訴（九十二年度偵字第三六二號），本院判
決如左：
    主  文
甲○○傷害人之身體，累犯，處拘役肆拾日，如易科罰金，以佰元折算壹日。
    事  實
一、甲○○前於民國八十七年間因藏匿人犯罪，經本院判處有期徒刑三月，如易科罰
    金以三百元折算一日確定，於八十七年六月二十二日易科罰金執行完畢。其與李
    蕙芳係夫妻關係，二人間具有家庭暴力防治法第三條第一款所定之家庭成員關係
    。於民國九十一年十月二十六日十三時三十分許，在臺北縣板橋市○○街二四一
    號李蕙芳租住處，二人因細故發生口角，甲○○竟基於傷害人身體之犯意，出手
    毆打李蕙芳，致李蕙芳受有頭部外傷、胸部、右腰挫傷、左耳、左臉挫傷、左耳
    膜外傷性破裂之傷害。
二、案經李蕙芳訴由臺北縣政府警察局板橋分局報告臺灣板橋地方法院檢察署檢察官
    偵查起訴。
    理  由
一、右揭事實，業據被告甲○○於警詢時及偵審中坦承不諱，核與告訴人李蕙芳指訴
    之情節大致相符，復有診斷證明書一紙附卷可稽。至被告雖辯稱係因告訴人對其
    母親不敬方出手打人云云，惟尚不得藉此主張而阻卻其傷害行為之違法性。是本
    件事證明確，其傷害犯行堪以認定，應予依法論科。
二、核被告所為，係犯刑法二百七十七條第一項之傷害罪。又查，被告前於八十七年
    間因藏匿人犯罪，經本院判處有期徒刑三月，如易科罰金以三百元折算一日確定
    ，於八十七年六月二十二日易科罰金執行完畢，此有臺灣高等法院被告全國前案
    紀錄表一份在卷可稽，其於五年內再犯本件有期徒刑以上之罪，為累犯，應依法
    加重其刑。爰審酌被告僅因細故與其妻發生爭執即打傷其妻，被害人所受傷害程
    度及犯罪之動機、手段、犯罪後之態度等一切情狀，量處如主文所示之刑，並諭
    知易科罰金之折算標準，以示懲儆。
據上論斷，依刑事訴訟法第二百九十九條第一項前段，刑法第二百七十七條第一項、
第四十七條、第四十一條第一項前段，罰金罰鍰提高標準條例第一條前段、第二條，
判決如主文。
本案經檢察官楊四猛到庭執行職務
中      華      民      國    九十二    年      六      月    二十六    日
                                      臺灣板橋地方法院刑事第六庭
                                          法  官  王  士  珮
右正本證明與原本無異。
如不服本判決，應於判決送達後十日內，向本院提出上訴狀。
          書記官  程  欣  怡
中      華      民      國    九十二    年      六      月    二十六    日
附錄本件論罪科刑法條全文：
中華民國刑法第二百七十七條
傷害人之身體或健康者，處三年以下有期徒刑、拘役或一千元以下罰金。
犯前項之罪因而致人於死者，處無期徒刑或七年以上有期徒刑；致重傷者，處三年以
上十年以下有期徒刑。


司法院資訊處製作；財團法人民間司法改革基金會備份。
